臺灣新北地方法院民事裁定　　　　　　　110年度訴字第869號
上　訴　人　謝素美　
　　　　　　林安妮　
　　　　　　方偉鑫　
　　　　　　方瑋寧　
上二人共同
法定代理人　方寶慶　
被　上訴人　陳德禧　
上列當事人間請求遷讓房屋等事件，上訴人對於民國110 年8 月
13日本院110 年度訴字第869 號第一審判決提起上訴，本院裁定
如下：
    主  文
上訴駁回。
上訴費用由上訴人負擔。
    理  由
一、按提起第二審上訴，應於第一審判決送達後20日之不變期間
    內為之，提起上訴如逾上訴期間者，原第一審法院應以裁定
    駁回之，民事訴訟法第440 條、第442 條第1 項定有明文。
    又送達於應受送達人之住居所、事務所或營業所行之。送達
    於住居所、事務所或營業所不獲會晤應受送達人者，得將文
    書付與有辨別事理能力之同居人或受僱人。送達不能依前2
    條規定為之者，得將文書寄存送達地之自治或警察機關，並
    作送達通知書2 份，1 份黏貼於應受送達人住居所、事務所
    、營業所或其就業處所門首，另1 份置於該送達處所信箱或
    其他適當位置，以為送達。寄存送達，自寄存之日起，經10
    日發生效力，民事訴訟法第136 條第1 項前段、第137 條第
    1 項、第138 條第1 項、第2 項分別定有明文。準此，依民
    法第138 條規定所為送達，無論受送達人實際上於何時向自
    治或警察機關領取文書，均自寄存送達日起10日發生送達效
    力（最高法院103 年度台聲字第548 號裁定參照）。另送達
    證書者，為送達人為證明已將訴訟文書合法送達於應受送達
    人所作之書據，依法定方式作成之送達證書，應屬公文書之
    性質，依法推定其為真正，除有反證外，不許當事人否認其
    效力（最高法院108 年度台抗字第109 號裁定參照）。送達
    人依定式作成之送達證書為公證書，非有確切反證，應受送
    達人不得否認其曾受送達（最高法院95年度台上字第1786號
    判決參照）。
二、本院110 年度訴字第869 號第一審判決，由本院書記官交郵
    務機關送達，因未獲晤上訴人謝素美、林安妮本人，亦無受
    領文書之同居人或受僱人，故於110 年8 月20日將該送達文
    書寄存上訴人謝素美、林安妮之住所新北市○○區○○○路
    00巷00號5 樓所在地之警察機關新北市政府警察局三重分局
    大同派出所，並作送達通知書兩份，一份黏貼於上訴人謝素
    美、林安妮住所門首，另一份置於該送達處所信箱或其他適
    當位置，並於110 年8 月18日送達上訴人方偉鑫、方瑋寧法
    定代理人方寶慶臺北市○○區○○○路0 段000 巷0 號11樓
    之3 住所，因未獲會晤該法定代理人方寶慶本人，已將該送
    達文書交與有辨別事理能力之受僱人等節，有送達證書可查
    （見本院卷第265 頁至第269 頁），是該判決已於110 年8
    月18日送達上訴人方偉鑫、方瑋寧法定代理人方寶慶，另就
    上訴人謝素美、林安妮部分，依民事訴訟法第138 條第2 項
    規定，自寄存之日起經10日於110 年8 月30日發生效力，加
    計上訴期間20日及在途期間2 日，上訴人方偉鑫、方瑋寧至
    遲應於110 年9 月9 日、上訴人謝素美、林安妮至遲應於11
    0 年9 月22日提起上訴（期間末日110 年9 月21日為中秋節
    ，以次日110 年9 月22日代之），詎上訴人遲至110 年9 月
    24日始具狀提起上訴，有上訴狀上本院收狀戳章可稽，已逾
    法定上訴期間，依上開規定，上訴人之上訴自非合法，應予
    駁回。
三、上訴人雖抗辯未見送達通知書黏貼門口云云，惟未提出確切
    反證以實其說，且依上開送達證書記載觀之，該判決已合法
    寄存送達，上訴人謝素美、林安妮不得否認其曾受送達，是
    上訴人就此所辯，自難採信。至上訴人方偉鑫、方瑋寧法定
    代理人方寶慶縱經刑事法院限制住居於臺北市○○區○○路
    000 號14樓，亦不足以逕認上訴人方偉鑫、方瑋寧法定代理
    人方寶慶已有廢止其上址住所之主觀意思及客觀事實，是該
    判決送達上訴人方偉鑫、方瑋寧法定代理人方寶慶上址住所
    ，因未獲會晤本人，已將該送達文書交與有辨別事理能力之
    受僱人，即屬合法送達，上訴人抗辯送達不合法云云，不足
    為採。
四、依民事訴訟法第442 條第1 項、第95條、第78條、第85條第
    1 項前段，裁定如主文。
中    華    民    國   110    年    10    月    29    日
                  民事第六庭  法  官  陳佳君
如對本裁定抗告須於送達後10日內向本院提出抗告狀，並應繳納
抗告費新臺幣1,000元。
中    華    民    國   110    年    10    月    29    日
                              書記官  周子鈺